# 出资不实对股改的影响

提问人：caosy009 时间：2016-06-16 10:19:37
我们有一家企业，准备以 2016 年 4 月 30 日为股改基准日进行股改的，公司在 2016 年 3 月份股东A增资 220 万元，股东B增资 1280 万元，合计增资 1500 万元。有出资凭证，未进行验资。已办理工商变更。 截止 2016 年 4 月 30 日，公司股东A尚欠公司 220 万元，该款项为2014 年公司股东向公司的往来借款；截止 2016 年 4 月 30 日，公司的员工C欠公司 300 万元，该款项在 2016 年1-3月产生，存在用于2016 年 3 月份股东增资的嫌疑。 请问： 1) 在现在不需要验资的背景下， 2016 年 3 月份的增资，股东A欠公司款，截止增资日尚未清偿是否影响该增资有效性？ 2) 截止 2016 年 4 月 30 日的股东A和员工C的资金未归还，以 2016 年 4 月 30 日为截止日的股改验资是否会影响？ 3) 是否可以在验资报告日之前归还该款项，以保证股改验资的合理？

回答人：chenyiwei
为谨慎起见，建议在股改基准日之前对该项存在资金占用、抽逃出资嫌疑的其他应收款予以清理归还。在整改规范后再确定股改基准日。这类瑕疵最好是防范于未然，否则以后再来补救会很麻烦。